# 利息费用是否确认为非经常性损益

提问人：15828189447NXB 时间：2020-02-24 08:05:36
请问各位老师，上市公司购买子公司而形成的长期应付款-未确认融资费用（分期支付给原股东的股权转让产生的负债），分期摊销的财务费用，请问算非经常性损益不？

回答人：chenyiwei
这种情况下的利息支出不属于非经常性损益。因为并购也是为了上市公司业务的发展，所以与正常经营活动相关，且这里的利息支出是来源于正常的融资。